【裁判字號】    92,上訴,301
【裁判日期】    920408
【裁判案由】    毒品危害防制條例
【裁判全文】
臺灣高等法院刑事判決                            九十二年度上訴字第三０一號
    上  訴  人
    即  被  告  乙○○
    指定辯護人  本院甲○辯護人王永炫
右上訴人因毒品危害防制條例案件，不服臺灣臺北地方法院九十一年度訴字第一二七
０號，中華民國九十一年十二月二十五日第一審判決（起訴案號：臺灣臺北地方法院
檢察署九十一年度偵字第二０四八０號），提起上訴，本院判決如左：
    主  文
上訴駁回。
    事  實
一、乙○○前於民國（下同）八十年及八十一年間因違反麻醉藥品管理條例案件，先
    後經臺灣士林地方法院於八十年六月十二日以八十年度易字第九九一號判處有期
    徒刑四月確定，及原審於八十一年十二月二十一日以八十一年度易字第九○六一
    號判處有期徒刑八月確定，嗣分別於八十年八月二十四日易科罰金及八十二年十
    一月十六日送監執行完畢（均不構成累犯）。詎仍不知悔改，明知俗稱「搖頭丸
    」之ＭＤＭＡ（Ｎ─α二甲基─３．４─《亞甲二氧基》苯乙基胺），業經毒品
    危害防制條例列為第二級毒品，不得非法販賣，因失業賦閒而無收入，自認倘以
    一次販入大批之ＭＤＭＡ藥錠後以高價賣出，既可擔保自己施用ＭＤＭＡ之來源
    不虞匱乏，又可從中賺取差價，竟鋌而走險，基於營利之目的及販賣第二級毒品
    ＭＤＭＡ之犯意，以自己及向友人湊來之現金，於九十一年九月二十六日下午六
    、七時許，在臺北市○○○路、南京東路口，以每顆新臺幣（下同）一百五十元
    之代價，向真實姓名年籍不詳綽號「小張」之成年男子一次販入含ＭＤＭＡ成分
    之藍色藥錠四百顆，除其中部分供自己施用外，其餘則準備以每顆二百元之價格
    賣出，每顆賺取差價五十元。嗣於九十一年九月三十日晚上十一時許，在台北市
    中山區○○路二十九號「漁人碼頭泡沫紅茶店」前，為警當場查獲其持有所購入
    內含ＭＤＭＡ成分之藍色藥錠一百顆後，主動帶同員警前往其位於臺北市中山區
    ○○○路六十七巷八十號六樓之租住處，另由員警起出其他內含ＭＤＭＡ成分之
    藍色藥錠二百二十五顆，並經送請內政部警政署刑事警察局鑑驗結果，確認均含
    有第二級毒品ＭＤＭＡ之成分（總毛重一○二‧一四公克，總淨重九八‧一五公
    克，鑑驗用罄一‧八三公克，剩餘九六‧三二公克），而查悉上情。
二、案經臺北市政府警察局移請臺灣臺北地方法院檢察署檢察官偵查起訴。
    理  由
一、訊據被告乙○○固坦承有於右揭時、地向綽號「小張」之成年男子一次購入ＭＤ
    ＭＡ四百顆，嗣在漁人碼頭泡沫紅茶店前及租住處，為警查獲並扣得內含ＭＤＭ
    Ａ成分之藍色藥錠各一百顆、二百二十五顆之事實，惟矢口否認有何販賣第二級
    毒品ＭＤＭＡ之犯行，辯稱：伊僅非法持有ＭＤＭＡ，買進來是要自己吃，並非
    販賣，警訊時因精神較差，為求交保，才配合警察說法，偵查中也是按照警訊內
    容陳述云云。經查：
（一）上開為警查扣藍色藥錠合計三百二十五顆，均含Ｎ─α二甲基─３．４─《亞
      甲二氧基》苯乙基胺之成分（總毛重一○二‧一四公克，總淨重九八‧一五公
      克，鑑驗用罄一‧八三公克，剩餘九六‧三二公克）一節，有卷附內政部警政
      署刑事警察局九十一年十月十六日刑鑑字第○九一○二七七四八五號鑑驗通知
      書一紙可稽（見偵查卷第四十四頁），且有扣案藍色內含ＭＤＭＡ成分藥錠之
      照片一幀足憑（見偵查卷第十二頁）。
（二）再按，販賣毒品罪，並不以販入後復行賣出為必要，只須以營利為目的，將毒
      品販入或賣出，有一於此，其犯罪即告成立，此與意圖販賣而非法持有毒品罪
      ，乃指意圖販賣而販入以外之原因而持有，嗣持有後始意圖販賣者，迥然不同
      （最高法院九十一年度台上字第二○四八號裁判要旨參照）。被告於原審及本
      院審理中雖一再否認買進ＭＤＭＡ是要供販賣之犯行，然其基於營利之目的，
      而一次販入內含ＭＤＭＡ成分之藍色藥錠四百顆，除自用者外，準備伺機賣出
      賺取差價牟利等情，則經其迭於偵查中自白：「（問：九十一年九月三十日於
      家中被查獲ＭＤＭＡ二二五顆？）對。因在九十一年九月三十日（晚上）十一
      點左右，在北市○○路二十九號處，為警查獲身上有一○○顆ＭＤＭＡ，才應
      警察要求至住處查出另外的二二五顆。（問：毒品來源？）上個禮拜五即九月
      二十六日（筆錄誤載為九月二十七日）在北市○○○路及林森北路，向一綽號
      『小張』不知真實姓名男子買的，以一顆一五○元買進。（問：有無賣出？）
      還沒賣就被抓了。‧‧‧（問：為何要賣？）最近失業。‧‧‧（問：毒品一
      顆要賣多少錢？）二○○元」、「（問：這些搖頭丸是否一起買的？）是的，
      ‧‧‧我是向綽號『小張』的男子買的，地點在林森北路口，日期是二十六日
      傍晚六至七點之間。（問：一共買了幾顆？）四○○顆。‧‧‧（問：你買四
      ○○顆搖頭丸的目的是部分自己吃外，又部分要賣的？）是的。‧‧‧（問：
      買的時候打算一顆賣多少錢？）二○○元。‧‧‧（問：買的毒品的錢何人給
      你的？）我向朋友湊六萬元左右買毒品。‧‧‧（問：買時盤算大約可賺多少
      錢？）約七至八萬元。（問：如此賺不多為何要涉險？）原本打算本錢回來就
      好，我可以用那些剩下來的。（問：你買毒品的最主要目的，是否就是要賣，
      所得利潤就可以吃免錢的毒品？）是的」等語（見偵查卷第二十、二十一、三
      十六至三十八頁）在卷，且證人即製作被告筆錄之警員林恆仕於原審審理時亦
      庭證稱: 並未對被告刑求，當時被告身上查獲那麼多搖頭丸，罪證已經明確，
      沒有必要對被告刑求等語，復經原審勘驗被告警訊錄音帶，被告確屬供稱買進
      來部分供自己吸食，部分要販賣賺錢之陳述，而被告在原審審理中亦供承此等
      偵查中之自白全然屬實（見原審九十一年十二月十八日審判筆錄），故其警訊
      、偵查中之所述，自堪採為證據，參以被告於本院調查時亦供稱買進來有想要
      賣（本院卷九十二年二月二十六日調查筆錄），益見被告確實欲販賣，並非其
      所辯稱僅供自己吃用之情，前開所辯委無可採。被告所選任辯護人於原審審理
      中所稱：「被告不瞭解法律上所謂販賣之定義」等語，惟任何人不得因不知法
      律而免除刑事責任，不僅經刑法第十六條定有明文，且為刑事責任理論之當然
      解釋，辯護人以被告不知法律為由之辯解，並無理由。被告販入內含第二級毒
      品ＭＤＭＡ之初，既有伺機賣出賺取差價之目的與打算，縱實際上尚未以原先
      算計之價差賣出，其情亦僅是作為量刑時之參考，仍無解於販賣第二級毒品罪
      之成立。本件事證明確，被告販賣第二級毒品ＭＤＭＡ之犯行，堪以認定，應
      予依法論科。
二、按俗稱搖頭丸之ＭＤＭＡ為毒品危害防制條例所稱之第二級毒品，毒品危害防制
    條例第二條第二項第二款定有明文。是核被告販賣ＭＤＭＡ之所為，係犯毒品危
    害防制條例第四條第二項之販賣第二級毒品罪。其持有ＭＤＭＡ之低度行為，為
    販賣之高度行為所吸收，不另論罪。
三、原審認被告罪證明確，並適用毒品危害防制條例第四條第二項、第十八條第一項
    前段之規定，並審酌被告前有多次違反麻醉藥品管理條例之前科，有本院被告全
    國前案紀錄在卷可證，足認其素行不佳，及其犯罪之動機、目的、智識程度、手
    段、犯罪所生對人健康、社會秩序之危害程度，及犯後態度等一切情狀，量處有
    期徒刑七年六月，以示懲儆。對於扣案內含第二級毒品ＭＤＭＡ成分之藍色藥錠
    三百二十五顆（總毛重一○二‧一四公克，總淨重九八‧一五公克，鑑驗用罄一
    ‧八三公克，剩餘九六‧三二公克），為依法不得持有之違禁物，均依毒品危害
    防制條例第十八條第一項前段諭知沒收銷燬，其認事用法並無不合，量刑亦稱妥
    適，上訴人即被告上訴意旨仍執前詞，否認犯罪，並無理由，上訴應予駁回。
據上論斷，應依刑事訴訟法第三百六十八條，判決如主文。
本案經檢察官費玲玲到庭執行職務。
中      華      民      國    九十二    年      四      月      八      日
                              臺灣高等法院刑事第十六庭
                                  審判長法  官  許  增  男
                                        法  官  陳  孟  瑩
                                        法  官  周  煙  平
右正本證明與原本無異。
如不服本判決，應於收受送達後十日內向本院提出上訴書狀，其未敘述上訴之理由者
並得於提起上訴後十日內向本院補提理由書（均須按他造當事人之人數附繕本）。
                                        書記官  蕭  麗  珍
中      華      民      國    九十二    年      四      月     十四     日
附錄：本案論罪科刑法條全文
毒品危害防制條例第四條第二項
製造、運輸、販賣第二級毒品者，處無期徒刑或七年以上有期徒刑，得併
科新台幣七百萬元以下罰金。


司法院資訊處製作；財團法人民間司法改革基金會備份。
